# 求助陈版，新收入准则合格收款权问题

提问人：小 乐 安 1314 时间：2022-12-09 10:31:51
请教陈版，关于新收入准则中按时段确认收入的原则第三条规定，是不可替代性+任何时段内的合格收款权条件，根据我们查验的客户的销售合同里没有任何关于甲方违约的赔偿条款，客户解释为根据《民法典》第 584 条：
当事人一方不履行合同义务或者履行合同义务不符合约定，造成对方损失的，损失赔偿额应当相当于因违约所造成的损失，包括合同履行后可以获得的利益；但是，不得超过违约一方订立合同时预见到或者应当预见到的因违约可能造成的损失。因此他们认为如果甲方违约按照民法典他们是可以通过法律途径获取到合格收款权的，根据会计准则应用指南中的规定，需要参考相关司法判例或法规解释，想请问下这种情况下是否可以划分为满足按时段确认收入的条件，他们家的产品是根据客户需要单独设计的，满足不可替代性

回答人：chenyiwei
不应仅仅因为民法典（或合同法）的条款规定而直接认定为企业具有合格收款权。合同中对于合格收款权的约定应有明确的计算方法，或有充分证据表明合同各方对合格收款权如何计算存在共识，且符合准则所界定的“已发生成本和合理利润”的范畴。同时，合同约定的合格收款权在当前的法律环境下应能够得到司法实践的支持，具有法律约束力并且能够得到执行。
该问题不仅是一个会计问题，也是一个对注册会计师很有挑战的问题。时段确认相比于时点确认，收入确认得更早（授予知识产权许可除外），且业绩较为平滑可控，尤其是那些合同交易价格金额较大履约时间跨度较长的业务，如果企业本身的业务量不大，采用控制权转移时点一次性确认收入的处理将使得企业在不同年度之间业绩发生较大的波动。因此，时段确认往往是比较受企业欢迎的处理方式。而在新收入准则第十一条满足时段确认的三个条件里，只有第三个条件是比较有可能通过合同条款约定来达成的，这也就使得企业有通过改变合同条款约定来满足准则要求的动机和机会，从而给审计工作带来较大的挑战。